【裁判字號】    91,上訴,2077
【裁判日期】    920305
【裁判案由】    毒品危害防制條例
【裁判全文】
臺灣高等法院臺中分院刑事判決                  九十一年度上訴字第二七七號
    上  訴  人  臺灣苗栗地方法院檢察署檢察官
    被      告  甲○○
右上訴人因被告毒品危害防制條例案件，不服臺灣苗栗地方法院九十一年度訴字第三
０四號中華民國九十一年十月十七日第一審判決（起訴案號：臺灣苗栗地方法院檢察
署九十一年度毒偵字第五四七、六二二號），提起上訴，復經台灣苗栗地方法院檢察
署移
    主      文
原判決撤銷。
甲○○連續施用第一級毒品，處有期徒刑壹年貳月；又連續施用第二級毒品，處有期
徒刑玖月；應執行有期徒刑壹年捌月。
    事      實
一、甲○○前分別因施用第二級毒品安非他命案件，先後二次經觀察、勒戒後，均認
    無繼續施用毒品之傾向，由臺灣苗栗地方法院檢察署檢察官各於民國（下同）八
    十九年六月十三日、九十年八月八日，分別以八十九年度毒偵字第九一七號、九
    十年度毒偵字第八四八號不起訴處分確定。復基於概括犯意，於九十年十月八日
    及同月十日，連續在苗栗縣後龍鎮福寧里二鄰頭湖三號住處施用第二級毒品安非
    他命二次。經送強制戒治後，交付保護管束（現由臺灣苗栗地方法院檢察署執行
    科丁股聲請撤銷停止戒治），刑事處罰部分經臺灣苗栗地方法院檢察署檢察官提
    起公訴，嗣於九十一年四月十六日，經本院以九十一年度易字第一二０號判處有
    期徒刑六月確定，猶不知悔改。又各基於施用第一級毒品及第二級毒品之概括犯
    意：(1)、自九十一年六月一日至九十一年六月二十四日止，連續在其住處苗栗縣
    後龍鎮福寧里二鄰頭湖三號，分別施用第一級毒品海洛因及第二級毒品安非他命
    多次。經臺灣苗栗地方法院檢察署觀護人室分別於九十一年六月三日及六月二十
    五日採驗甲○○之尿液，呈甲基安非他命及嗎啡陽性反應而查獲。(2)、又自九十
    一年六月二十五日起至同年九月十二日止，連續在其住處苗栗縣後龍鎮福寧里二
    鄰頭湖三號，分別施用第一級毒品海洛因及第二級毒品安非他命多次。經苗栗縣
    警察局竹南分局警員於九十年九月十二日因甲○○另涉其他刑案前往上址緝獲，
    採驗其尿液，呈甲基安非他命及嗎啡陽性反應而查獲。
二、案經臺灣苗栗地方法院檢察署檢察官自動檢舉偵查起訴，並移送本院併案審理。
    理      由
一、訊據被告對於右揭事實欄(1)(2)施用第一、二級毒品之犯罪事實坦白承認，被告身
    上採獲之尿液，經送驗結果均呈甲基安非他命及嗎啡片陽性反應，有詮昕科技股
    份有限公司尿液檢驗報告二份及苗栗縣衛生局煙毒尿液檢驗成績書在卷足憑。又
    被告三犯以上施用毒品案件，亦有不起訴處分書、起訴書、臺灣苗栗地方法院檢
    察署刑案資料查註紀錄表及本院九十一年度易字第一二０號刑事判決在卷可查，
    其三犯施用第一級、第二級毒品之犯行堪予認定，應依法論科。
二、核被告所為，係犯毒品危害防制條例第十條第一項及第二項之罪。被告持有第一
    、二級毒品之低度行為，為施用之高度行為所吸收，不另論罪。又被告多次施用
    第一級毒品海洛因及第二級毒品安非他命之犯行，各時間緊接，犯罪構成要件相
    同，顯係基於概括犯意反覆為之，各為連續犯，以一罪論，其中公訴意旨雖未就
    被告於事實欄所載(2)被告連續施用海洛因及安非他命部分起訴，惟此部分與前開
    起訴科刑部分分別有連續犯裁判上一罪關係，復經檢察官移送併案審理，本院自
    得一併審理。被告所犯上述用第一級及第二級毒品之二罪，犯意各別，罪名互異
    ，應予分論併罰。原審以被告罪證明確，依法論罪科刑，固非無見，惟查：原審
    未及就未起訴之前開事實欄所載(2)項被告施用海洛因及安非他命部分，與已起訴
    部分有連續犯裁判上一罪關係而一併審究，尚有未合。檢察官上訴意旨亦指摘及
    此，為有理由，原判決既有上述可議之處，自屬無可維持，應由本院撤銷改判。
    爰審酌被告三犯施用毒品犯行，犯罪後坦承犯行，態度尚佳等一切情狀，分別量
    處如主文第二項所示之刑，並定其應執行之刑。
據上論斷，應依刑事訴訟法第三百六十九條第一項前段、第三百六十四條、第二百九
十九條第一項前段，毒品危害防制條例第十條第一項、第二項，刑法第十一條前段、
第五十六條、第五十一條第五款，判決如主文。
本案經檢察官乙○○到庭執行職務。
中      華      民      國      九十二     年     三      月     五     日
                                臺灣高等法院臺中分院刑事第七庭
                                      審判長法  官  林  榮  龍
                                            法  官  黃  日  隆
            法  官  江  錫  麟
右正本證明與原本無異。
施用第一級毒品部分得上訴。
施用第二級毒品部分不得上訴。
如不服本判決應於收受送達後十日內向本院提出上訴書狀，其未敘述上訴之理由者並
得於提起上訴後十日內向本院補提理由書（均須按他造當事人之人數附繕本）。
                                            書記官  陳  振  海
中      華      民      國      九十二     年     三      月     六     日
附錄法條：
毒品危害防制條例第十條：
  施用第一級毒品者，處六月以上五年以下有期徒刑。
  施用第二級毒品者，處三年以下有期徒刑。
                                                                        Ｒ


司法院資訊處製作；財團法人民間司法改革基金會備份。
